qu-BO-0.02-0/qu-BO-affix-ispell-0.02-0.txt
	# subjuntivo a nosotros, -wa después
	Y	>	-Y,SANAWANCHEJTA
	Y	>	-Y,SANAWAYKUTA

	# subjuntivo a nosotros, -wa primero
	Y	>	-Y,WASANANCHEJTA
	Y	>	-Y,WASANAYKUTA

	# subjuntivo a tí,"na" primero
	Y	>	-Y,SANASUYTA
	Y	>	-Y,SANASUNTA
	Y	>	-Y,SANASUYKUTA
	Y	>	-Y,SANASUNKUTA

	# subjuntivo a tí, "su" primero
	Y	>	-Y,SASUNAYTA
	Y	>	-Y,SASUNANTA
	Y	>	-Y,SASUNAYKUTA
	Y	>	-Y,SASUNANKUTA

	# subjuntivo a uds, "na" primero
	Y	>	-Y,SANASUYKICHEJTA

	# subjuntivo a uds, "su" primero
	Y	>	-Y,SASUNAYKICHEJTA

	# participio pasado
	Y	>	-Y,SASQATA	# existe?

	# infinitivo personal
	Y	>	-Y,SASQAYTA
	Y	>	-Y,SASQAYKITA
	Y	>	-Y,SASQANTA
	Y	>	-Y,SASQANCHEJTA
	Y	>	-Y,SASQAYKUTA
	Y	>	-Y,SASQAYKICHEJTA
	Y	>	-Y,SASQANKUTA

	# infinitivo personal a mí, -wa después
	Y	>	-Y,SAWASQAYKITA
	Y	>	-Y,SAWASQANTA
	Y	>	-Y,SAWASQAYKICHEJTA
	Y	>	-Y,SAWASQANKUTA

	# infinitivo personal a mí, -wa primero
	Y	>	-Y,WASASQAYKITA
	Y	>	-Y,WASASQANTA
	Y	>	-Y,WASASQAYKICHEJTA
	Y	>	-Y,WASASQANKUTA

	# infinitivo personal a nosotros, -wa después
	Y	>	-Y,SAWASQANCHEJTA
	Y	>	-Y,SAWASQAYKUTA

	# infinitivo personal a nosotros, -wa primero
	Y	>	-Y,WASASQANCHEJTA
	Y	>	-Y,WASASQAYKUTA

	# infinitivo personal a tí
	Y	>	-Y,SASUSQAYTA
	Y	>	-Y,SASUSQANTA
	Y	>	-Y,SASUSQAYKUTA
	Y	>	-Y,SASUSQANKUTA

	# infinitivo personal progresivo a uds.
	Y	>	-Y,SASUSQAYKICHEJTA

	# participio presente progresivo
	Y	>	-Y,SASPATA	# existe?

	# participio presente progresivo a mí, -wa después
	Y	>	-Y,SAWASPATA	# existe?

	# participio presente progresivo a mí, -wa primero
	# existe?
	Y	>	-Y,WASASPATA	# existe?

	# participio presente progresivo a tí
	Y	>	-Y,SASUSPATA	# existe?

	# participio presente personal progresivo
	Y	>	-Y,SAJTIYTA
	Y	>	-Y,SAJTIYKITA
	Y	>	-Y,SAJTINTA
	Y	>	-Y,SAJTINCHEJTA
	Y	>	-Y,SAJTIYKUTA
	Y	>	-Y,SAJTIYKICHEJTA
	Y	>	-Y,SAJTINKUTA

	# participio presente personal progresivo a mí, -wa después
	Y	>	-Y,SAWAJTIYKITA
	Y	>	-Y,SAWAJTINTA
	Y	>	-Y,SAWAJTIYKICHEJTA
	Y	>	-Y,SAWAJTINKUTA

	# participio presente personal progresivo a mí, -wa primero
	Y	>	-Y,WASAJTIYKITA
	Y	>	-Y,WASAJTINTA
	Y	>	-Y,WASAJTIYKICHEJTA
	Y	>	-Y,WASAJTINKUTA

	# participio presente personal progresivo a nosotros, -wa después
	Y	>	-Y,SAWAJTINCHEJTA
	Y	>	-Y,SAWAJTIYKUTA
	# participio presente personal progresivo a nosotros, -wa primero
	Y	>	-Y,WASAJTINCHEJTA
	Y	>	-Y,WASAJTIYKUTA

	# participio presente personal progresivo a tí
	Y	>	-Y,SASOJTIYTA
	Y	>	-Y,SASOJTINTA
	Y	>	-Y,SASOJTIYKUTA
	Y	>	-Y,SASOJTINKUTA
	# participio presente personal progresivo a Uds.
	Y	>	-Y,SASOJTIYKICHEJTA

#
# **********************************************  
# forma -sha
#
	# subjuntivo
	Y	>	-Y,SHANATA
	Y	>	-Y,SHANAYTA
	Y	>	-Y,SHANAYKITA
	Y	>	-Y,SHANANTA
	Y	>	-Y,SHANANCHEJTA
	Y	>	-Y,SHANAYKUTA
	Y	>	-Y,SHANAYKICHEJTA
	Y	>	-Y,SHANANKUTA

	# subjuntivo a mí, -wa después
	Y	>	-Y,SHANAWAYKITA
	Y	>	-Y,SHANAWANTA
	Y	>	-Y,SHANAWAYKICHEJTA
	Y	>	-Y,SHANAWANKUTA

	# subjuntivo a mí, -wa primero
	Y	>	-Y,WASHANAYKITA
	Y	>	-Y,WASHANANTA
	Y	>	-Y,WASHANAYKICHEJTA
	Y	>	-Y,WASHANANKUTA

	# subjuntivo a nosotros, -wa después
	Y	>	-Y,SHANAWANCHEJTA
	Y	>	-Y,SHANAWAYKUTA

	# subjuntivo a nosotros, -wa primero
	Y	>	-Y,WASHANANCHEJTA
	Y	>	-Y,WASHANAYKUTA

	# subjuntivo a tí,"na" primero
	Y	>	-Y,SHANASUYTA
	Y	>	-Y,SHANASUNTA
	Y	>	-Y,SHANASUYKUTA
	Y	>	-Y,SHANASUNKUTA

	# subjuntivo a tí, "su" primero
	Y	>	-Y,SHASUNAYTA
	Y	>	-Y,SHASUNANTA
	Y	>	-Y,SHASUNAYKUTA
	Y	>	-Y,SHASUNANKUTA

	# subjuntivo a uds, "na" primero
	Y	>	-Y,SHANASUYKICHEJTA

	# subjuntivo a uds, "su" primero
	Y	>	-Y,SHASUNAYKICHEJTA

	# participio pasado
#	Y	>	-Y,SHASQATA	# existe?

	# infinitivo personal
	Y	>	-Y,SHASQAYTA
	Y	>	-Y,SHASQAYKITA
	Y	>	-Y,SHASQANTA
	Y	>	-Y,SHASQANCHEJTA
	Y	>	-Y,SHASQAYKUTA
	Y	>	-Y,SHASQAYKICHEJTA
	Y	>	-Y,SHASQANKUTA
	# infinitivo personal a mí, -wa después
	Y	>	-Y,SHAWASQAYKITA
	Y	>	-Y,SHAWASQANTA
	Y	>	-Y,SHAWASQAYKICHEJTA
	Y	>	-Y,SHAWASQANKUTA

	# infinitivo personal a mí, -wa primero
	Y	>	-Y,WASHASQAYKITA
	Y	>	-Y,WASHASQANTA
	Y	>	-Y,WASHASQAYKICHEJTA
	Y	>	-Y,WASHASQANKUTA

	# infinitivo personal a nosotros, -wa después
	Y	>	-Y,SHAWASQANCHEJTA
	Y	>	-Y,SHAWASQAYKUTA

	# infinitivo personal a nosotros, -wa primero
	Y	>	-Y,WASHASQANCHEJTA
	Y	>	-Y,WASHASQAYKUTA

	# infinitivo personal a tí
	Y	>	-Y,SHASUSQAYTA
	Y	>	-Y,SHASUSQANTA
	Y	>	-Y,SHASUSQAYKUTA
	Y	>	-Y,SHASUSQANKUTA

	# infinitivo personal progresivo a uds.
	Y	>	-Y,SHASUSQAYKICHEJTA

	# participio presente progresivo
	Y	>	-Y,SHASPATA	# existe?

	# participio presente progresivo a mí, -wa después
	Y	>	-Y,SHAWASPATA	# existe?

	# participio presente progresivo a mí, -wa primero
	# existe?
	Y	>	-Y,WASHASPATA	# existe?
	# participio presente progresivo a tí
	Y	>	-Y,SHASUSPATA	# existe? 

	# participio presente personal progresivo
	Y	>	-Y,SHAJTIYTA
	Y	>	-Y,SHAJTIYKITA
	Y	>	-Y,SHAJTINTA
	Y	>	-Y,SHAJTINCHEJTA
	Y	>	-Y,SHAJTIYKUTA
	Y	>	-Y,SHAJTIYKICHEJTA
	Y	>	-Y,SHAJTINKUTA

	# participio presente personal progresivo a mí, -wa después
	Y	>	-Y,SHAWAJTIYKITA
	Y	>	-Y,SHAWAJTINTA
	Y	>	-Y,SHAWAJTIYKICHEJTA
	Y	>	-Y,SHAWAJTINKUTA

	# participio presente personal progresivo a mí, -wa primero
	Y	>	-Y,WASHAJTIYKITA
	Y	>	-Y,WASHAJTINTA
	Y	>	-Y,WASHAJTIYKICHEJTA
	Y	>	-Y,WASHAJTINKUTA

	# participio presente personal progresivo a nosotros, -wa después
	Y	>	-Y,SHAWAJTINCHEJTA
	Y	>	-Y,SHAWAJTIYKUTA

	# participio presente personal progresivo a nosotros, -wa primero
	Y	>	-Y,WASHAJTINCHEJTA
	Y	>	-Y,WASHAJTIYKUTA

	# participio presente personal progresivo a tí
	Y	>	-Y,SHASOJTIYTA
	Y	>	-Y,SHASOJTINTA
	Y	>	-Y,SHASOJTIYKUTA
	Y	>	-Y,SHASOJTINKUTA

	# participio presente personal progresivo a Uds.
	Y	>	-Y,SHASOJTIYKICHEJTA

	
# **********************************************
# sufijos para el participio presente (-spa):
# qachus,qachá,qachu,qaña,taqqa,qapis,qaraq
#
	
# participio presente con -qa y -chus
	# participio presente
	Y	>	-Y,SPAQACHUS
	Y	>	-Y,WASPAQACHUS
	Y	>	-Y,SUSPAQACHUS

	# participio presente progresivo -sa
	Y	>	-Y,SASPAQACHUS
	Y	>	-Y,SAWASPAQACHUS
	Y	>	-Y,WASASPAQACHUS
	Y	>	-Y,SASUSPAQACHUS

	# participio presente progresivo -sha
	Y	>	-Y,SHASPAQACHUS
	Y	>	-Y,SHAWASPAQACHUS
	Y	>	-Y,WASHASPAQACHUS
	Y	>	-Y,SHASUSPAQACHUS
	
# participio presente con -qa y -chu
	# participio presente
	Y	>	-Y,SPAQACHU
	Y	>	-Y,WASPAQACHU
	Y	>	-Y,SUSPAQACHU

	# participio presente progresivo -sa
	Y	>	-Y,SASPAQACHU
	Y	>	-Y,SAWASPAQACHU
	Y	>	-Y,WASASPAQACHU
	Y	>	-Y,SASUSPAQACHU

	# participio presente progresivo -sha
	Y	>	-Y,SHASPAQACHU
	Y	>	-Y,SHAWASPAQACHU
	Y	>	-Y,WASHASPAQACHU
	Y	>	-Y,SHASUSPAQACHU
	
# participio presente con -qa y -chá
	# participio presente
	Y	>	-Y,SPAQACHÁ
	Y	>	-Y,WASPAQACHÁ
	Y	>	-Y,SUSPAQACHÁ

	# participio presente progresivo -sa
	Y	>	-Y,SASPAQACHÁ
	Y	>	-Y,SAWASPAQACHÁ
	Y	>	-Y,WASASPAQACHÁ
	Y	>	-Y,SASUSPAQACHÁ
	# participio presente progresivo -sha
	Y	>	-Y,SHASPAQACHÁ
	Y	>	-Y,SHAWASPAQACHÁ
	Y	>	-Y,WASHASPAQACHÁ
	Y	>	-Y,SHASUSPAQACHÁ

	
# participio presente con -qa y -ña
	# participio presente
	Y	>	-Y,SPAQAÑA
	Y	>	-Y,WASPAQAÑA
	Y	>	-Y,SUSPAQAÑA

	# participio presente progresivo -sa
	Y	>	-Y,SASPAQAÑA
	Y	>	-Y,SAWASPAQAÑA
	Y	>	-Y,WASASPAQAÑA
	Y	>	-Y,SASUSPAQAÑA

	# participio presente progresivo -sha
	Y	>	-Y,SHASPAQAÑA
	Y	>	-Y,SHAWASPAQAÑA
	Y	>	-Y,WASHASPAQAÑA
	Y	>	-Y,SHASUSPAQAÑA

	
# participio presente con -qa y -taj
	# participio presente
	Y	>	-Y,SPATAJQA
	Y	>	-Y,WASPATAJQA
	Y	>	-Y,SUSPATAJQA

	# participio presente progresivo -sa
	Y	>	-Y,SASPATAJQA
	Y	>	-Y,SAWASPATAJQA
	Y	>	-Y,WASASPATAJQA
	Y	>	-Y,SASUSPATAJQA
	# participio presente progresivo -sha
	Y	>	-Y,SHASPATAJQA
	Y	>	-Y,SHAWASPATAJQA
	Y	>	-Y,WASHASPATAJQA
	Y	>	-Y,SHASUSPATAJQA

	
# participio presente con -qa y -pis
	# participio presente
	Y	>	-Y,SPAQAPIS
	Y	>	-Y,WASPAQAPIS
	Y	>	-Y,SUSPAQAPIS

	# participio presente progresivo -sa
	Y	>	-Y,SASPAQAPIS
	Y	>	-Y,SAWASPAQAPIS
	Y	>	-Y,WASASPAQAPIS
	Y	>	-Y,SASUSPAQAPIS

	# participio presente progresivo -sha
	Y	>	-Y,SHASPAQAPIS
	Y	>	-Y,SHAWASPAQAPIS
	Y	>	-Y,WASHASPAQAPIS
	Y	>	-Y,SHASUSPAQAPIS

# participio presente con -qa y -raj
	# participio presente
	Y	>	-Y,SPAQARAJ
	Y	>	-Y,WASPAQARAJ
	Y	>	-Y,SUSPAQARAJ

	# participio presente progresivo -sa
	Y	>	-Y,SASPAQARAJ
	Y	>	-Y,SAWASPAQARAJ
	Y	>	-Y,WASASPAQARAJ
	Y	>	-Y,SASUSPAQARAJ

	# participio presente progresivo -sha
	Y	>	-Y,SHASPAQARAJ
	Y	>	-Y,SHAWASPAQARAJ
	Y	>	-Y,WASHASPAQARAJ
	Y	>	-Y,SHASUSPAQARAJ
# participio presente con -qa y -chus
	# participio presente
	Y	>	-Y,SPAQACHUS
	Y	>	-Y,WASPAQACHUS
	Y	>	-Y,SUSPAQACHUS

	# participio presente progresivo -sa
	Y	>	-Y,SASPAQACHUS
	Y	>	-Y,SAWASPAQACHUS
	Y	>	-Y,WASASPAQACHUS
	Y	>	-Y,SASUSPAQACHUS

	# participio presente progresivo -sha
	Y	>	-Y,SHASPAQACHUS
	Y	>	-Y,SHAWASPAQACHUS
	Y	>	-Y,WASHASPAQACHUS
	Y	>	-Y,SHASUSPAQACHUS

	
# participio presente con -qa y -chu
	# participio presente
	Y	>	-Y,SPAQACHU
	Y	>	-Y,WASPAQACHU
	Y	>	-Y,SUSPAQACHU
	# participio presente progresivo -sa
	Y	>	-Y,SASPAQACHU
	Y	>	-Y,SAWASPAQACHU
	Y	>	-Y,WASASPAQACHU
	Y	>	-Y,SASUSPAQACHU

	# participio presente progresivo -sha
	Y	>	-Y,SHASPAQACHU
	Y	>	-Y,SHAWASPAQACHU
	Y	>	-Y,WASHASPAQACHU
	Y	>	-Y,SHASUSPAQACHU
	
# participio presente con -qa y -chá
	# participio presente
	Y	>	-Y,SPAQACHÁ
	Y	>	-Y,WASPAQACHÁ
	Y	>	-Y,SUSPAQACHÁ

	# participio presente progresivo -sa
	Y	>	-Y,SASPAQACHÁ
	Y	>	-Y,SAWASPAQACHÁ
	Y	>	-Y,WASASPAQACHÁ
	Y	>	-Y,SASUSPAQACHÁ

	# participio presente progresivo -sha
	Y	>	-Y,SHASPAQACHÁ
	Y	>	-Y,SHAWASPAQACHÁ
	Y	>	-Y,WASHASPAQACHÁ
	Y	>	-Y,SHASUSPAQACHÁ
	
# participio presente con -qa y -ña
	# participio presente
	Y	>	-Y,SPAQAÑA
	Y	>	-Y,WASPAQAÑA
	Y	>	-Y,SUSPAQAÑA

	# participio presente progresivo -sa
	Y	>	-Y,SASPAQAÑA
	Y	>	-Y,SAWASPAQAÑA
	Y	>	-Y,WASASPAQAÑA
	Y	>	-Y,SASUSPAQAÑA

	# participio presente progresivo -sha
	Y	>	-Y,SHASPAQAÑA
	Y	>	-Y,SHAWASPAQAÑA
	Y	>	-Y,WASHASPAQAÑA
	Y	>	-Y,SHASUSPAQAÑA

	
# participio presente con -qa y -taj
	# participio presente
	Y	>	-Y,SPATAJQA
	Y	>	-Y,WASPATAJQA
	Y	>	-Y,SUSPATAJQA

	# participio presente progresivo -sa
	Y	>	-Y,SASPATAJQA
	Y	>	-Y,SAWASPATAJQA
	Y	>	-Y,WASASPATAJQA
	Y	>	-Y,SASUSPATAJQA

	# participio presente progresivo -sha
	Y	>	-Y,SHASPATAJQA
	Y	>	-Y,SHAWASPATAJQA
	Y	>	-Y,WASHASPATAJQA
	Y	>	-Y,SHASUSPATAJQA

	
# participio presente con -qa y -pis
	# participio presente
	Y	>	-Y,SPAQAPIS
	Y	>	-Y,WASPAQAPIS
	Y	>	-Y,SUSPAQAPIS

	# participio presente progresivo -sa
	Y	>	-Y,SASPAQAPIS
	Y	>	-Y,SAWASPAQAPIS
	Y	>	-Y,WASASPAQAPIS
	Y	>	-Y,SASUSPAQAPIS

	# participio presente progresivo -sha
	Y	>	-Y,SHASPAQAPIS
	Y	>	-Y,SHAWASPAQAPIS
	Y	>	-Y,WASHASPAQAPIS
	Y	>	-Y,SHASUSPAQAPIS

# participio presente con -qa y -raj
	# participio presente
	Y	>	-Y,SPAQARAJ
	Y	>	-Y,WASPAQARAJ
	Y	>	-Y,SUSPAQARAJ

	# participio presente progresivo -sa
	Y	>	-Y,SASPAQARAJ
	Y	>	-Y,SAWASPAQARAJ
	Y	>	-Y,WASASPAQARAJ
	Y	>	-Y,SASUSPAQARAJ

	# participio presente progresivo -sha
	Y	>	-Y,SHASPAQARAJ
	Y	>	-Y,SHAWASPAQARAJ
	Y	>	-Y,WASHASPAQARAJ
	Y	>	-Y,SHASUSPAQARAJ

#**********************************************
# Sufijos en el infinitivo personal presente (-sqa)
# Implementado: -mantapacha, -tawanpacha, -tawankama
#**********************************************
# infinitivo personal con el sufijo -mantapacha
	# infinitivo personal
	Y	>	-Y,SQAYMANTAPACHA
	Y	>	-Y,SQAYKIMANTAPACHA		# vea plusperf.
	Y	>	-Y,SQANMANTAPACHA
	Y	>	-Y,SQANCHEJMANTAPACHA		# vea plusperf.
	Y	>	-Y,SQAYKUMANTAPACHA		# vea plusperf.
	Y	>	-Y,SQAYKICHEJMANTAPACHA
	Y	>	-Y,SQANKUMANTAPACHA		# vea plusperf.

	# infinitivo personal a mí
	Y	>	-Y,WASQAYKIMANTAPACHA
	Y	>	-Y,WASQANMANTAPACHA
	Y	>	-Y,WASQAYKICHEJMANTAPACHA
	Y	>	-Y,WASQANKUMANTAPACHA		# vea plusperf.

	# infinitivo personal a nosotros
	Y	>	-Y,WASQANCHEJMANTAPACHA	# vea plusperf.
	Y	>	-Y,WASQAYKUMANTAPACHA	# vea plusperf.

	# infinitivo personal a tí
	Y	>	-Y,SUSQAYMANTAPACHA
	Y	>	-Y,SUSQANMANTAPACHA
	Y	>	-Y,SUSQAYKUMANTAPACHA		# vea plusperf.
	Y	>	-Y,SUSQANKUMANTAPACHA		# vea plusperf.

	# infinitivo personal a Uds.
	Y	>	-Y,SUSQAYKICHEJMANTAPACHA

	# infinitivo personal
	Y	>	-Y,SASQAYMANTAPACHA
	Y	>	-Y,SASQAYKIMANTAPACHA
	Y	>	-Y,SASQANMANTAPACHA
	Y	>	-Y,SASQANCHEJMANTAPACHA
